【裁判字號】    98,台上,3915
【裁判日期】    980709
【裁判案由】    違反毒品危害防制條例等罪
【裁判全文】
最高法院刑事判決            九十八年度台上字第三九一五號
上  訴  人  甲○○
上列上訴人因違反毒品危害防制條例等罪案件，不服台灣高等法
院高雄分院中華民國九十八年四月十六日第二審判決（九十八年
度上訴字第四九五號，起訴案號：台灣高雄地方法院檢察署九十
七年度毒偵字第六一四六號），提起上訴，本院判決如下：
    主  文
上訴駁回。
    理  由
一、施用第一級毒品部分
按刑事訴訟法第三百七十七條規定，上訴於第三審法院，非以判
決違背法令為理由，不得為之。是提起第三審上訴，應以原判決
違背法令為理由，係屬法定要件。如果上訴理由書狀並未依據卷
內訴訟資料，具體指摘原判決不適用何種法則或如何適用不當，
或所指摘原判決違法情事，顯與法律規定得為第三審上訴理由之
違法情形，不相適合時，均應認其上訴為違背法律上之程式，予
以駁回。本件上訴人甲○○不服第一審判決論處施用第一級毒品
罪刑（累犯，處有期徒刑一年），提起第二審上訴，原判決以其
未依據卷內訴訟資料具體指摘第一審判決採證、認事、用法、量
刑有何違法或不當之處，屬上訴未敘述具體理由，因認其第二審
上訴不合法律上程式，依刑事訴訟法第三百六十七條前段、第三
百七十二條規定，不經言詞辯論，逕予駁回，已詳敘所憑之理由
。從形式上觀察，原判決並無違背法令之情形。上訴意旨徒憑己
見，指摘原判決逕行駁回上訴人此部分在第二審之上訴為不當，
顯係誤解刑事訴訟法第三百六十七條前段、第三百七十二條之規
定，殊非適法之第三審上訴理由。再查上訴人於第一審否認犯行
，以伊係吸入友人廖福岡施用毒品之二手煙，致尿液檢驗呈嗎啡
陽性反應（濃度閾值高達5128ng/ml ）云云為辯，第一審判決認
為不足採信，業依查證所得論敘綦詳。上訴意旨就此，僅以上訴
人自我說詞，再為事實方面之爭辯，亦不足據以辨認原判決已具
備違背法令之形式要件。此部分上訴違背法律上之程式，應予駁
回。
二、施用第二級毒品部分
按最重本刑為三年以下有期徒刑之罪，經第二審判決者，不得上
訴於第三審法院，刑事訴訟法第三百七十六條第一款規定甚明。
上訴人經原判決維持第一審論處毒品危害防制條例第十條第二項
施用第二級毒品罪刑部分，其最重本刑為三年以下有期徒刑，依
前開規定，既經第二審判決，即不得上訴於第三審法院。上訴人
一併提起上訴，為法所不許；此部分上訴為不合法，亦應駁回。
據上論結，應依刑事訴訟法第三百九十五條前段，判決如主文。
中    華    民    國  九十八  年    七    月    九    日
                      最高法院刑事第十庭
                          審判長法官  花  滿  堂
                                法官  黃  正  興
                                法官  陳  東  誥
                                法官  林  錦  芳
                                法官  洪  昌  宏
      本件正本證明與原本無異
                                      書  記  官
中    華    民    國  九十八  年    七    月   十三   日
                                                      K


司法院資訊處製作；財團法人民間司法改革基金會備份。
